# 请教版主关于预提费用的处理问题

提问人：吴子明 时间：2016-09-09 09:46:45
版主你好，我公司是一家化工企业，每年生产过程会产生固体废弃物。该类固体废弃物按照环保部门要求，必须到我公司附近的一家A企业进行处理。因为A企业处理能力的原因，造成我公司固体废弃物逐年积压，我公司为了真实反映生产成本，将未处理的废弃物按照A企业最新处理单价在资产负债表日确认预计负债。目前我公司自行投入的环保处理设备已经能够运行，并且通过验收取得处理资质。根据测算自行处理固体废弃物的成本将大大低于账面预计的负债。想请教的是： 1 、我公司冲回预计负债是应该做会计估计变更处理，即未来适用法；还是按照会计差错更正做追溯调整？ 2 、如果是未来适用法，因为金额较大，是在估计当期一次进损益，还是按某种方式分期进损益？是冲成本还是冲管理费用呢？

回答人：chenyiwei
该情况属于因为情况的发展变化（原来只能交给外部处置，现在可以自行处置，且自行处置的成本显著低于外包处置）而导致的会计估计变更，不属于前期差错，应在情况发生变化的当期（即本企业自建的处置设施通过验收，开始运转时）对原先按照外包处置收费标准计提的预计负债进行调整，其影响数计入当期损益。